臺灣士林地方法院民事裁定　　　　　　100年度醫小上字第1號
上　訴　人　趙淑珍即董皓平之繼.
被 上訴 人　三軍總醫院附設民眾診療服務處
法定代理人　陳建同
上列當事人間請求給付醫療費用事件，上訴人對於民國100 年6
月23日本院內湖簡易庭100 年度湖醫小字第1 號第一審判決提起
上訴，本院裁定如下：
    主      文
上訴駁回。
第二審訴訟費用新臺幣壹仟伍佰元由上訴人負擔。
    理      由
一、按對於小額程序之第一審判決之上訴，非以其違背法令為理
    由，不得為之，又上訴狀內應記載上訴理由，表明下列各款
    事項︰一、原判決所違背之法令及其具體內容。二、依訴訟
    資料可認為原判決有違背法令之具體事實，而所謂判決違背
    法令，乃指判決不適用法規或適用不當，對於小額程序之第
    一審判決上訴不合法者，第二審法院應以裁定駁回之，民事
    訴訟法第436 條之24第2 項、第436 條之25及第436 條之32
    第2 項準用第468 條、第436 條之32第2 項準用第444 條第
    1 項等，分別定有明文，另當事人提起上訴，如依民事訴訟
    法第468 條規定，以小額程序之第一審判決有不適用法規或
    適用法規不當為理由時，其上訴狀或理由狀應有具體之指摘
    ，並揭示該法規之條項或其內容，若係成文法以外之法則，
    應揭示該法則之旨趣，倘為司法院解釋或最高法院之判例，
    則應揭示該判解之字號或其內容，如依民事訴訟法第469 條
    第1 款至第5 款所列情形為理由時，其上訴狀或理由書應揭
    示合於該條款之事實，上訴狀或理由書如未依此項方法表明
    ，或其所表明者，顯與上開法條規定不相合時，即難認為已
    對小額程序之第一審判決之違背法令有具體之指摘，其上訴
    自難認為合法，最高法院71年度台上字第314 號亦著有判例
    。
二、本件上訴意旨略以：上訴人獨子董皓平於民國99年8 月9 日
    於書田泌尿眼科診所檢查結果睪丸良性腫瘤8 公分大，經該
    診所吳醫師轉介董皓平到離家進設備完整之被上訴人醫院
    治療，董皓平乃於99年8 月11日前往被上訴人醫院，由門診
    醫師馬正平目測初估3.3 公分實則超音波7.26公分，至99年
    8 月13日董皓平因發燒再次急診住院，被上訴人醫院之醫師
    吳岳峰竟稱僅係扁桃腺發炎及急性上呼吸道感染，而未進一
    步留院治療，僅讓董皓平服用退燒藥治療，雖訴外人即董皓
    平之父董承漢再次詢問吳岳峰，該發炎症狀是否與腫瘤有關
    ，吳岳峰竟仍稱與腫瘤無關。預約門診于大雄（主治醫師及
    院長）診斷睪丸其他惡性腫瘤15公分並於門診時辦理入院，
    也未做緊急處理，直到99年8 月20日上午開刀，開刀結論為
    腫瘤惡性導致肺、肝臟嚴重破壞生命只有幾個月，但從門診
    到死亡，即99年8 月11日至99年9 月12日期間，被上訴人醫
    院卻未對董皓平單純腫瘤病症及時開刀處理，應有延誤造成
    死亡之事實，且被上訴人開刀，健保也都有給付，應不致於
    達到48,802元如此高之費用，目前被上訴人都沒有盡到醫德
    道歉處理，反而再次請求醫療費用，對上訴人造成精神傷害
    等語。
三、上訴人提起本件上訴，其所述均為事實上爭執之理由，而其
    上訴狀內並均未具體說明原判決究有如何不適用法規或適用
    不當之處，亦未揭示該法規之條項、成文法以外之法則或司
    法院解釋、最高法院之判例，復未表明違背法令之具體事實
    ；揆諸首揭說明，自應認本件上訴為不合法而應予裁定駁回
    。
四、末按小額訴訟之上訴程序，法院為訴訟費用之裁判時，應確
    定其費用額，民事訴訟法第436 條之19第1 項、第436 條之
    32第1 項規定甚明。本件第二審裁判費用依上述認應由上訴
    人負擔，故上訴人所支出之第二審裁判費為1,500 元，自應
    由上訴人負擔，爰確定之。
據上論結，本件上訴為不合法，依民事訴訟法第436 條之32第1
項、第2 項、第436 條之19第1 項、第444 條第1 項前段、第9
5條、第78條，裁定如主文。
中    華    民    國   100    年    8     月    12    日
                  民事第一庭  審判長法  官  俞慧君
                                    法  官  陳燁真
                                    法  官  古振暉
以上正本證明與原本無異。
本件裁定不得抗告。
中    華    民    國   100    年    8     月    12    日
                                    書記官  林郁菁